# 请教陈版：财会2017 30号关于修订印发一般企业财务报表格式的通知

提问人：gpqg 时间：2018-01-08 11:59:38
请教陈版，根据这个文件，新增的报表项目。 问题 1 ：对于以前年度的报表是否需要进行追溯调整？是否需要根据该原则同步调整？
还是说仅仅是采用未来适用法即可？ 问题 2 ：这个规则属于会计政策变更吗？ 谢谢。

回答人：chenyiwei
http://bbs.esnai.com/forum.php?m ... 654&pid=8785563